# 一人有限公司股份制改造

提问人：wayne6 时间：2015-03-13 17:52:23
一人有限责任公司进行股份制改造，按照公司法规定股份有限公司股东人数 2 人以上，那么是否需要一人有限公司先增加股东，然后有限公司变更为股份公司

回答人：chenyiwei
股份有限公司的发起人必须在 2 人以上，不能独家发起，因此一人有限公司如要变更为股份有限公司的，应首先引入至少一名新股东（股权比例不限）变为非一人有限公司，然后新老股东共同发起变更为股份有限公司。